【裁判字號】    95,訴,2460
【裁判日期】    951004
【裁判案由】    損害賠償
【裁判全文】
臺灣高雄地方法院民事判決              95年度訴字第2460號
原      告  戊○○
            丁○○
            丙○○
上  一  人
法定代理人  辛○○
原      告  甲○○
前四人共同
訴訟代理人  何俊墩律師
被      告  庚○○
            己○○○○○○○○.
訴訟代理人  乙○○
上列當事人間請求損害賠償事件，本院於民國95年9 月28日言詞
辯論終結，判決如下：
    主      文
原告之訴駁回。
訴訟費用由原告負擔。
    事 實 及 理 由
一、原告主張：被告庚○○於民國94年9 月17日7 時30分許，駕
    駛車號YN－1779號自小貨車，沿高雄縣鳳山市○○○路由東
    往西方向行駛，行經瑞隆東路與保泰路口，原應注意汽車行
    駛時應注意車前狀況，並隨時採取必要之安全措施，且依當
    時之天候晴、日間自然光線、柏油路面、路面乾燥、無缺陷
    、無障礙物、視距良好，無不能注意之情事，竟疏未注意車
    前狀況貿然於該處綠燈起步左轉，適被害人梁明遠騎乘車號
    GER －997 號重機車由該路西往東方向行駛，被告庚○○閃
    避不及而擦撞梁明遠，造成梁明遠人車倒地，嗣經送醫後仍
    於到院前死亡。而原告戊○○、丁○○及丙○○為梁明遠之
    子女，原告甲○○為梁明遠之母，自得依民法第184 條第1
    項及第194 條之規定，請求被告庚○○賠償非財產上之損害
    。另被告庚○○係受僱於被告己○○○○○○○○○，且係
    因職行職務而侵害他人權利，依民法第188 條第1 項前段規
    定，被告己○○○○○○○○○應負連帶損害賠償責任。爰
    依侵權行為之法律關係，提起本件訴訟，併聲明求為判決：
    被告應連帶給付原告各新台幣 (下同)100 萬元。
二、被告2 人對於被告庚○○於前揭時、地，因執行職務，駕車
    不慎擦撞被害人梁明遠，並造成梁明遠死亡之事實並不爭執
    ，惟以：被告就其肇事之賠償責任，業與被害人梁明遠之配
    偶辛○○ (即本件原告戊○○、丁○○及丙○○之母，原告
    甲○○之媳)達 成和解，並已全數給付賠償金285 萬元完畢
    ，原告等不得再向被告請求等語置辯，並聲明：原告之訴駁
    回。
三、兩造不爭執事項：
  (一)被告庚○○於94年9 月17日7 時30分許，駕駛車號YN－1779
    號自小貨車，沿高雄縣鳳山市○○○路由東往西方向行駛，
    行經瑞隆東路與保泰路口，因疏未注意車前狀況，擦撞梁明
    遠騎乘車號GER －997 號重機車，造成梁明遠人車倒地，嗣
    經送醫後不治死亡。
  (二)被告庚○○受僱於被告己○○○○○○○○○，肇事當時係
    駕駛鮮花店之貨車執行職務。
  (三)被告庚○○因本件業務過失致死事件，經本院95年度交簡上
    字第88號刑事判決，判處有期徒刑6 月，如易科罰金，以30
    0 元折算1 日，並緩刑3 年確定。
  (四)原告戊○○、丁○○及丙○○為被害人梁明遠之子女，原告
    甲○○為被害人梁明遠之母。
  (五)被害人梁明遠之配偶辛○○已分別收受被告給付之喪葬費30
    萬元，保險理賠250 萬元，另由被告庚○○給付5 萬元，總
    數285 萬元之賠償金。
四、兩造爭執事項如下：
  (一)原告是否得再向被告請求非財產上之損害賠償？
  (二)若原告之請求有理由，則請求之數額，以若干為合理？
    茲分述如下：
五、按因故意或過失，不法侵害他人之權利者，負損害賠償責任
    ；又受僱人因執行職務，不法侵害他人之權利者，由僱用人
    與行為人連帶負損害賠償責任；另不法侵害他人致死者，被
    害人之父、母、子、女及配偶，雖非財產上之損害，亦得請
    求賠償相當之金額，民法第184 條第1 項前段、第188 條第
    1 項前段、第194 條定有明文。被告庚○○受僱於被告己○○○○○○○○○，因執行職務，駕車不慎致被害人梁明遠
    死亡，原告分別為梁明遠之子女及母親，依上開規定，固非
    不得請求被告連帶賠償非財產上之損害賠償。
六、惟按行使權利，履行義務，應依誠實及信用方法為之，民法
    第148 條第2 項亦有明定。是當事人行使權利，自不得悖於
    誠信。經查：本件事故發生之後，辛○○先於94年9 月23日
    與被告庚○○共同簽立切結書1 紙，由被告先行給付辛○○
    30萬元之喪葬費。嗣於95年2 月8 日，辛○○另前往位於高
    雄市○鎮區鎮○路6 號8 樓之高雄市總工會，由該工會之副
    理事長及在場5 位調解委員協助調解，遂達成由被告再給付
    255 萬元予辛○○之協議。總計被告已給付辛○○285 萬元
    。
七、上開切結書及協議書，固均僅有辛○○之簽名，惟查，一般
    車禍案件，被害人家屬與加害人進行和解協調，並不盡然由
    全體具有請求權之家屬到場，通常僅有部分成員以代表人身
    分到場。而辛○○為被害人梁明遠之配偶，與被害人關係最
    為親近，其到場與被告協商和解，最具有代表性，被告如因
    此而認為與辛○○之協商內容，足以代表全體家屬之意見，
    亦符經驗法則。再參以協議書記載，該次達成合議，已是雙
    方第5 次之協調會議，加上第1 次喪葬費之給付，雙方顯然
    於事發後已協調6 次以上。而原告等人在本院審理時均不諱
    言，對於辛○○前去與被告協商一情，確實知悉，衡情，辛○○與被告所達成之和解內容，必然係已徵詢其他家屬之同
    意後，所作成之決定。縱切結書及協議書僅由辛○○一人簽
    名，實應視為其他家屬意志之延伸。更何況，原告訴訟代理
    人亦表示：因為辛○○於簽定協議書後，從友人處得知，車
    禍事件之保險理賠可達400 萬元，才又以原告等人名義提起
    本件訴訟，要求額外賠償。顯然，原告等人係因事後反悔，
    始再以當初未在協議書上簽名之其他家屬提起
    本件訴訟，其作法明顯違反誠信，實為權利濫用。揆諸前揭
    說明，原告起訴請求被告連帶賠償，為無理由，應予駁回。
八、結論：本件原告之訴為無理由，依民事訴訟法第78條，判決
    如主文。
中    華    民    國    95    年    10    月     4    日
                  民事鳳山分庭  法  官  高英賓
正本係照原本作成。
如不服本判決，應於送達後20日內，向本院提出上訴狀並表明上
訴理由，如於本判決宣示後送達前提起上訴者，應於判決送達後
10日內補提上訴理由書（須附繕本）。
中    華    民    國    95    年    10    月     4    日
                                書記官  李崑良


司法院資訊處製作；財團法人民間司法改革基金會備份。
